【裁判字號】    92,自,801
【裁判日期】    921202
【裁判案由】    傷害
【裁判全文】
臺灣臺中地方法院刑事判決                          九十二年度自字第八一號
    自  訴  人  庚○○
                己○○
    右  二  人
    共同代理人  戊○○律師
    被      告  丙○○
    選任辯護人  王忠沂律師
右列被告因傷害案件，經自訴人提起自訴，本院判決如左：
    主  文
丙○○無罪。
    理  由
一、自訴意旨如後附自訴狀影本所載。
二、按犯罪事實應依證據認定之，無證據不得認定犯罪事實，又不能證明被告犯罪者
    ，應諭知無罪之判決，刑事訴訟法第一百五十四條第二項、第三百零一條第一項
    分別定有明文；另告訴人之告訴，係以使被告受刑事訴追為目的，是其陳述是否
    與事實相符，仍應調查其他證據以資審認（最高法院五十二年臺上字第一三○○
    號判例參照）。本件自訴人庚○○、己○○夫妻指訴遭被告毆打致傷，被告涉犯
    刑法第二百七十七條第一項普通傷害之罪嫌，無非係以臺中縣沙鹿鎮光田綜合醫
    院所出具內載自訴人庚○○於民國九十二年四月二十二日應診時左肩及左前臂多
    處瘀血，自訴人己○○同日應診時右手背面多處瘀血，左大腿兩處瘀血之診斷證
    明書二紙為其依據。然訊之被告丙○○，堅詞否認有毆打自訴人夫妻之行為，辯
    稱：伊兒子少年林○○（姓名詳卷，七十六年十二月十二日生）與自訴人夫妻之
    女兒（姓名詳卷，下簡稱甲女）係臺中縣沙鹿鎮鹿寮國中同學，因甲女訴稱林○○與其發生性行為，遭林○○否認，學校乃邀雙方家長於九十二年四月二十一日
    下午到校談話，自訴人夫妻於是日下午二時許先到後，即在鹿寮國中訓導處隔壁
    房間內逼林○○寫悔過書及毆打林○○，當時有訓導主任乙○○、輔導主任甲○○、甲女導師丁○○、林○○導師林枚慧在場耳聞目睹，並勸阻自訴人夫妻之毆
    打行為，惟自訴人夫妻仍然猛打如故，致林○○受有後枕部挫傷、胸部挫傷、頸
    部擦傷、內腸脫落、腦震盪等傷害，勸阻之老師亦受波及而掛彩受傷，而伊到場
    後，即到隔壁房間開立本票，未曾毆打自訴人夫妻，請傳喚該四位在場老師說明
    經過即知當時情形等語。
三、經查，證人即在場處理之老師乙○○、甲○○、丁○○、林枚慧於九十二年十一
    月二十五日在本院經隔離訊問時，乙○○結證稱：「（問：九十二年四月二十
    一日下午二點多被告有否到學校在訓導處及房間，被告是先到還是後到，在未到
    之前自訴人夫妻是否已經打過林○○？）當天被告不是到訓導處，是到訓導處隔
    壁的輔導室，被告是後到，是在自訴人夫妻到了之後才到，自訴人夫妻到了一、
    二十分鐘後被告才到，在被告未到之前自訴人夫妻已經有打過林○○」、「（問
    ：被告有無打自訴人夫妻？）我在場的時候有看到他坐在一張椅子上或到走廊抽
    煙，我沒有看到他有打自訴人夫妻」、「（問：你們老師在自訴人夫妻打林○○
    的時候有沒有去拉開他？）我們當時基於職責有去擋」、「（問：林○○是在自
    訴人夫妻面前寫悔過書還是自己要寫悔過書？）我感覺林皇賓當時有一點被迫的
    情形，林皇賓寫悔過書的時候是一個人寫，但是寫完之後就拿出來給童先生看，
    童先生有意見，林○○又重寫，童先生又不滿意所以又重寫，那張悔過書從二點
    多寫到四點多」、「（問：自訴人看完悔過書後有打林○○？）林○○進來的時
    候就有打，後來他爸爸來之後，自訴人有再打林○○，第一次打的時候口氣很壞
    ，說甲女月經來你還敢上她，第二次被告來之後童先生說你的兒子做這種事你都
    沒有教他，我代替你教他，被告就說沒關係，給你教，自訴人夫妻是一個打或二
    個一起打林○○我忘記了，但是確實有打林○○」，丁○○結證稱：「（問：
    九十二年四月二十一日下午被告丙○○是否後到輔導室？）是比林○○還晚到」
    、「（問：丙○○到之前庚○○、己○○有無打過林○○？）有的」、「（問：
    當天丙○○是否打自訴人二人？）我耳目所聞所見當時情形都沒有看到或聽到被
    告打自訴人夫妻」、「（問：丙○○到學校之後有沒有說什麼，有沒有什麼反應
    ？）他到的時候自覺理虧，沒有說什麼話」、「（問：自訴人有無問丙○○說你
    兒子做這些事情你如何處理？丙○○如何回答？）自訴人大概是有這個意思，丙○○進來的時候大概就是看你們要怎麼處理，他就在旁邊看」、「（問：被告面
    對自訴人夫妻的激烈反應完全沒有反應？）他沒有特別反應」、「（問：自訴人
    夫妻對林○○很激憤的去打他的時候，丙○○有沒有去保護他兒子？）最激憤的
    時候丙○○還沒到場，當時是我們主任甲○○與乙○○二人都在，當時他們二人
    都有去擋，所以甲○○的手上有點受傷」、「（問：丙○○到後自訴人夫妻就情
    緒比較平復？就沒有再對林○○有什麼動作？）是的，但是中間有再出手一次，
    並且己○○跟丙○○說你兒子是怎麼教的，我可不可以代替你教，於是她就出手
    打了林皇賓一下」、「（問：這時候丙○○有沒有去抵擋？）沒有，丙○○在旁
    邊看沒有什麼動作」，甲○○結證稱：「（問：九十二年四月二十一日下午在
    你們學校輔導室是否丙○○比較慢到？）我在的時候是下午第一節下課前一點點
    時間，有看到丙○○在場，但是都沒有發生什麼事，後來第二、三節我去上課，
    上完課我回到輔導室的時候丙○○已經去接他女兒」、「（問：妳在的時候有沒
    有看到丙○○打自訴人夫妻？）我沒有看到」、「（問：丙○○到校後看到自訴
    人夫妻有什麼反應？）他進去之後我看到他坐在一張椅子上並且對自訴人夫妻說
    不好意思，不好意思（台語）」，林玫慧結證稱：「（問：當天丙○○是否後
    到？）是的」、「（問：丙○○有沒有打自訴人夫妻？）我在場的時候沒有」、
    「（問：丙○○到後是否坐在裡面？）我在場的時候丙○○是坐在椅子上」、「
    （問：丙○○到校之後有對自訴人夫妻說什麼？）一開始就是道歉說對不起，就
    坐在椅子上沒有多說什麼」（以上參本院卷第七六～第八六頁審判筆錄），另
    被告稱：「（問：你到校後有無站在你兒子旁邊？）沒有」、「（問：你看到自
    訴人夫妻對你兒子很生氣的時候你有沒有什麼反應？）我很害怕」、「（問：自
    訴人夫妻有無打你？你有無受傷？）當天他們沒有打我，我也沒有受傷」（參本
    院卷第九十～第九一頁審判筆錄）；綜上可知，當天係自訴人夫妻先到學校，並
    很激動的毆打過林○○之後，被告才到學校，被告到了之後先表示歉意，於自訴
    人夫妻對被告說要代為教訓林○○時，被告表示沒關係，於自訴人夫妻再次出手
    代被告教訓林○○時，被告也只是在旁邊看沒有趨前維護林○○，當天在場之四
    位老師均未看到被告有毆打自訴人夫妻之情形，且自訴人夫妻未毆打被告，被告
    亦未受有任何傷害；茲按(甲)前揭四位證人均係鹿寮國中老師，與兩造沒有特別關
    係，且渠等之證詞互核相符，故應可採信，而當天渠四人既有看到自訴人夫妻毆
    打林○○及代替被告教訓林○○，若被告當時有參與爭執拉扯或趁亂攻擊自訴人
    夫妻，渠等應無均未看到之理，(乙)當天自訴人夫妻毆打林○○，在場老師予以勸
    阻時，並遭拉扯受傷，可見當時自訴人夫妻極為激動場面甚為混亂，是自訴人夫
    妻亦有可能在激動混亂中自己不慎受有前揭診斷證明書所載之傷害，非能僅憑兩
    張診斷證明書，即率斷係遭被告所毆傷，(丙)當天若被告有參與拉扯或毆打自訴人
    夫妻，以自訴人夫妻當時之憤怒激動，焉有不抗拒不回打之理，被告又豈能毫髮
    無損完全沒有受傷。本院因認被告所言為真，堪以採信，自訴人夫妻所指則與事
    實不符，揆諸右揭判例意旨，當非能僅憑自訴人夫妻之指訴，遽令被告負傷害之
    罪責，此外，復查無任何積極證據足資證明被告有何如自訴人夫妻所指訴之犯行
    ，依右揭條文規定，自應為被告無罪之諭知。
據上論斷，應依刑事訴訟法第三百四十三條、第三百零一條第一項，判決如主文。
中      華      民      國    九十二    年     十二     月      二      日
                              台灣台中地方法院刑事第十三庭
                                  審判長法    官  許  旭  聖
                                        法    官  許  月  馨
                                        法    官  李  秋  娟
右正本證明與原本無異。
如不服本判決，應於判決送達後十日內向本院提出上訴狀，上訴於臺灣高等法院臺中
分院( 須附繕本 )。
                                        書記官
中    華    民    國      九十二      年       十二      月     二    日


司法院資訊處製作；財團法人民間司法改革基金會備份。
